福建連江地方法院民事裁定  
110年度聲字第9號
聲  請  人  李福太  

                      住臺北市○○區○○○路00號5樓    相  對  人  林宜孚    住桃園市○○區○○○街00號
            林寶國  
上列當事人間聲請返還擔保金事件，本院裁定如下：
    主  文
本院108年度存字第1號提存事件聲請人所提存之擔保金新臺幣43
,547元，及本院108年度存字第2號提存事件聲請人所提存之擔保
金新臺幣40,560元，均准予發還。
    理  由
一、訴訟終結後，供擔保人證明已定20日以上之期間，催告受擔
    保利益人行使權利而不行使者，法院應依供擔保人之聲請，
    以裁定命返還其提存物，民事訴訟法第104條第1項第3款後
    段定有明文。前述規定，於其他依法令供訴訟上之擔保者準
    用之，並為同法第106條所明定。
二、聲請意旨略以：聲請人與相對人間確認土地所有權登記請求
    權存在事件，為就相對人林寶國所有連江縣○○鄉○○段000地
    號及相對人林宜孚所有同地段512-1地號土地(統稱系爭土地
    )為訴訟繫屬事實之登記，聲請人前依本院108年度聲字第1
    號民事裁定，分別提供新臺幣(下同)43,547元及40,560元為
    擔保金，以本院108年度存字第1號及第2號提存事件提存在
    案。因雙方訴訟已因本院107年度訴字第20號及福建高等法
    院金門分院(下稱金門高分院)109年度上易字第9號判決確定
    而終結，聲請人並持本院發給之訴訟終結證明，辦理系爭土
    地塗銷訴訟繫屬註記完妥，且以存證信函通知相對人於函到
    20日內行使權利，惟相對人均未提出證明，乃聲請裁定返還
    擔保金等語。
三、經查，聲請人主張之上述事實，有聲請人所提出之本院108
    年度聲字第1號民事裁定、108年度存字第1號及第2號提存書
    、107年度訴字第20號民事判決確定證明書、系爭土地謄本
    為證，並經本院職權調閱本院107年度訴字第20號及金門高
    分院109年度上易字第9號等民事卷宗查明屬實，符合民事訴
    訟法第104條第1項第3款所定「訴訟終結」情形。又聲請人
    定20日之期間催告相對人行使權利，有存證信函及送達相對
    人之回執可參，惟本院未受理雙方就上述擔保金之相關民事
    損害賠償事件(含聲請調解、支付命令或其他與起訴相同效
    果之訴訟行為)，有本院民事事件查詢表可證，是依上述規
    定，聲請人之聲請為有理由，應予准許。
四、依民事訴訟法第104條第1項第3款、第106條，裁定如主文。
中　　華　　民　　國　　110 　年　　12　　月　　6 　　日
　　　　　　　　　民事庭  法　官  范嘉紋　
以上正本係照原本作成。
如不服本裁定，應於收受送達後10日內向本院提出抗告狀，並應
繳納抗告費新臺幣1,000元。
中　　華　　民　　國　　110 　年　　12　　月　　6 　　日
                          書記官  林長貴